ACORDAO-COMPLETO-2535181

ACÓRDÃO DE RELAÇÃO

ACÓRDÃO DE RELAÇÃO 2371/2022 ATA 14/2022 - SEGUNDA CÂMARA

Acórdão 2371/2022-TCU-Segunda Câmara
Considerando que o presente processo trata de representação, com pedido de cautelar suspensiva, formulada pela Inteligência Segurança Privada Ltda. sobre os indícios de irregularidade no Pregão Eletrônico n.º 22/2021 promovido pelo Superintendência Regional Nordeste do Instituto Nacional do Seguro Social (INSS) para a prestação dos serviços de segurança e vigilância patrimonial a serem executados nas dependências das unidades vinculadas às gerências executivas em Recife, Caruaru, Garanhuns e Petrolina, com as unidades vinculadas aos imóveis indicados no Apêndice "A" dos Estudos Técnicos Preliminares (anexo ao termo de referência) , sob o valor estimado de R$ 10.272.544,56;
Considerando que o TCU pode conhecer, preliminarmente, da presente representação, por atender aos requisitos legais e regimentais de admissibilidade;
Considerando que, após a análise final do feito, a Selog propôs o conhecimento da presente representação para, no mérito, anotar a sua parcial procedência, com o consequente indeferimento do pedido de cautelar suspensiva, promovendo o envio de ciência corretiva e preventiva, nos termos do art. 9º, I, da Resolução TCU n.º 315, de 2020, para que, por meio da Superintendência Regional do Nordeste, o INSS atente para a necessidade de evitar a futura ocorrência das falhas ora identificadas na Pregão Eletrônico 22/2021;
Considerando, então, que o TCU pode incorporar o atual parecer da unidade técnica a estas razões de decidir, sem prejuízo de anotar como prejudicado o referido pedido de cautelar suspensiva diante do presente julgamento de mérito deste feito;
Os Ministros do Tribunal de Contas da União, reunidos em Sessão de 2ª Câmara, ACORDAM, por unanimidade, com fundamento nos arts. 143, inciso V, alínea "a", 235, 237, inciso VII e parágrafo único, e 250, incisos I e II, do Regimento Interno do TCU, aprovado pela Resolução n.º 246, de 2011, em conhecer da presente representação para, no mérito, anotar a sua parcial procedência, passando a prolatar as providências abaixo fixadas pelo item 1.7 deste Acórdão:
1. Processo TC-Processo 041.408/2021-7 (REPRESENTAÇÃO) 
1.1. Representante: Inteligência Segurança Privada Ltda.
1.2. Órgão: Superintendência Regional Nordeste do INSS.
1.3. Relator: Ministro-Substituto André Luís de Carvalho.
1.4. Representante do Ministério Público: não atuou.
1.5. Unidade Técnica: Secretaria de Controle Externo de Aquisições Logísticas (Selog) .
1.6. Representação legal: Alexandre Dimitri Moreira de Medeiros (20305/OAB-PE) , representando a Inteligência Segurança Privada Ltda. 
1.7. Providências:
1.7.1. promover o envio de ciência corretiva e preventiva à Superintendência Regional Nordeste do INSS, nos termos do art. 9º, I, da Resolução TCU n.º 315, de 2020, para, em futuros certames, abster-se de incorrer nas irregularidades ora identificadas no presente processo e, especificamente, falha consubstanciada pela "ausência de especificação, no item 8.31 do Termo de Referência do Edital, de que os postos de doze horas diurnas e noturnas envolvem dois vigilantes, conforme estabelecido no Anexo VI-A, item 2, da IN - Seges n.º 5, de 26/5/2017";
1.7.2. enviar a cópia do presente Acórdão, com a cópia do parecer da unidade técnica, à ora representante, para ciência, e à Superintendência Regional Nordeste do INSS, para ciência e efetivo cumprimento do item 1.7.1 deste Acórdão; e
1.7.3. promover o arquivamento do presente processo.

Segunda Câmara

Inteligência Segurança Privada Ltda.

ANDRÉ DE CARVALHO

Alexandre Dimitri Moreira de Medeiros (20305/OAB-PE), representando a Inteligência Segurança Privada Ltda.

Não atuou.

REPRESENTAÇÃO (REPR)

Secretaria de Controle Externo de Aquisições Logísticas (Selog).